【裁判字號】    89,易,3693
【裁判日期】    891226
【裁判案由】    竊盜
【裁判全文】
臺灣臺中地方法院刑事判決                        八十九年度易字第三六九三號
    公  訴  人  臺灣臺中地方法院檢察署檢察官
    被      告  甲○○
右列被告因竊盜案件，經檢察官聲請以簡易判決處刑（八十九年度偵字第一四五六Ｏ
號），本院改適用通常審判程序判決如左：
    主      文
甲○○無罪。
    理      由
一、公訴意旨略以：被告甲○○意圖為自己不法之所有，於民國八十九年六月間，在
    位於台中縣太平市○○路三三五號中邑金屬公司附近之廢鐵堆旁，竊取王琤瑛名
    下交由其子丙○○使用，而其時已在不詳之人所持有中之引擎號碼為ＥＴ四五四
    八四Ｏ號之輕型機車車身一部（該機車車牌號碼為ＴＡＭ─四一七號，係於八十
    八年八月間，在台中市第一廣場停車場失竊），並將該竊得之機車車身，懸掛其
    配偶乙○○已報廢之五三五─四九一三號重型機車車牌，供己騎用，嗣於八十九
    年八月二十三日十三時十分許，被告甲○○自家中騎乘上開機車至中邑金屬公司
    門口時，為警查獲，因認被告甲○○涉有刑法第三百二十條第一項之竊盜罪嫌云
    云。
二、按犯罪事實應依證據認定之，無證據不得推定其犯罪事實，又不能證明被告犯罪
    者，應為無罪判決之諭知，刑事訴訟法第一百五十四條、第三百零一條第一項定
    有明文。又認定不利於被告之證據須依積極證據，苟積極證據不足為不利於被告
    事實之認定時，即應為有利被告之認定，更不必有何有利之證據，最高法院三十
    年上字第八一六號判例可資參照。
三、公訴意旨認被告甲○○涉有竊盜罪行，無非以前開機車外形並非陳舊，當非遭人
    丟棄之物為其主要論據。訊據被告堅決否認右揭犯行，辯稱：系爭車身放在廢鐵
    堆已一年多，其看沒有人要，而其缺少交通工具，所以才把該車身牽回家，其並
    非竊盜等語。經查：本件引擎號碼ＥＴ四五四八四Ｏ號之輕型機車車身，原懸掛
    ＴＡＭ─四一七號車牌，係被害人王琤瑛所有並交由其子丙○○使用，而於八十
    八年八月間，在台中市第一廣場停車場失竊等情，業據被害人丙○○於警訊時指
    述明確，並有車籍作業系統－查詢認可資料一份附於偵查卷可稽。被告於警訊及
    本院審理時迭稱該機車車身係在其任職之中邑金屬公司所有廢鐵堆旁所撿拾，而
    此亦為公訴人所是認，上開機車車身既係放在廢鐵堆旁，則被告供稱其以為是無
    人所要等語，原非不可採信。況公訴人謂上開機車車身在其時仍為不詳之人所持
    有中云云，亦乏積極之證據足以證明之，且依證人丁○○於本院審理時證稱：「
    （和被告有何關係？）是同事」、「（中邑公司旁邊有廢鐵堆？）有，在公司後
    面，是公司的」、「（是否知道被告騎掛000－0000號機車？）他是在廢
    鐵堆撿的」、「（你有無看到被告撿拾機車？）有，時間忘記了」、「（這部機
    車放在那裏多欠？）有半年以上」、「（放在廢鐵堆那裏？）在廢鐵堆牆壁腳下
    」、「（當時有無看到車牌？）沒有」、「（公司廢鐵堆做何用？）是放置不要
    的廢鐵屑」等語，核與被告供述之情節若合相符，是上開機車車身在被告撿拾之
    際，應非在他人持有之狀態中，且被告亦無竊盜之故意及不法所有之意圖，允無
    疑義。
四、綜上所述，被告之辯解應可採信，此外復查無其他積極之證據足以證明被告有何
    公訴人所指竊盜之犯行，既不能證明被告犯罪，爰依法為無罪判決之諭知。
據上論斷，應依刑事訴訟法第四百五十二條、第三百零一條第一項，判決如主文。
中    華    民    國      八十九      年    十二      月      二十六    日
                                      臺灣台中地方法院刑事第七庭
                                          法  官  簡源希
右正本證明與原本無異。
如不服本判決，應於判決送達後十日內向本院提出上訴狀，上訴於臺灣高等法院臺中
分院( 須附繕本 )。
                                          書記官
中    華    民    國      八十九      年       十二      月     二十六  日


司法院資訊處製作；財團法人民間司法改革基金會備份。
